臺灣高雄地方法院刑事判決　　　　　99年度審交易字第1162號
公　訴　人　臺灣高雄地方法院檢察署檢察官
被　　　告　陳益志
上列被告因公共危險案件，經檢察官提起公訴（99年度偵字第
33126號），嗣本院訊問被告後，因被告就其被訴事實為有罪之
陳述，經詢問被告及檢察官之意見後，合議庭裁定由受命法官依
簡式審判程序獨任審理，並判決如下：
    主  文
陳益志犯不能安全駕駛動力交通工具罪，累犯，處有期徒刑陸月
，如易科罰金，以新臺幣壹仟元折算壹日。
    事 實 及 理 由
一、本件被告陳益志所犯為死刑、無期徒刑、最輕本刑為3年以
    上有期徒刑以外之罪，其於審判程序中就被訴事實為有罪之
    陳述，經本院告知簡式審判程序之旨，並聽取當事人意見後
    ，認宜進行簡式審判程序，爰依刑事訴訟法第273條之1第1
    項規定，裁定進行簡式審判程序，合先敘明。又簡式審判程
    序之證據調查，依刑事訴訟法第273條之2規定，不受同法第
    159條第1項審判外陳述排除之限制，再被告對於卷內之各項
    證據亦不爭執證據能力（本院卷第13─14頁），故卷內所列
    之各項證據，自得作為證據，先予敘明。
二、本件犯罪事實及證據，除證據部分補充「被告於本院審理時
    之自白」外，餘均引用附件檢察官起訴書所載。
三、核被告所為，係犯刑法第185 條之3 不能安全駕駛動力交通
    工具罪。又被告有起訴書犯罪事實欄所載之犯罪前科及執行
    情形，有臺灣高等法院被告前案紀錄表1 份在卷可查，其於
    上開有期徒刑執行完畢後5 年內，故意再犯本件有期徒刑以
    上之罪，為累犯，應依刑法第47條第1 項之規定加重其刑。
    審酌被告於服用酒類不能安全駕駛之情形下，貿然騎乘重型
    機車行駛於道路上，並因酒後注意力下降而肇事，所為實不
    宜輕恕，惟念其犯後坦承犯行，態度尚可，及事後業已與被
    害人達成和解，此有和解書1 份（參偵卷第21頁）附卷可稽
    等一切情狀，認檢察官求處被告有期徒刑8 月，尚屬過重，
    爰量處如主文所示之刑，並諭知易科罰金之折算標準，以資
    懲儆。
據上論斷，應依刑事訴訟法第273條之1第1項、第299條第1項前
段、第310條之2、第454條第2項，刑法第185條之3、第47條第1
項、第41條第1項前段，判決如主文。
本件案經檢察官王清海到庭執行職務。
中    華    民    國    100    年    1    月    10    日
                  刑事第十庭  法  官  張  震
以上正本證明與原本無異。
如不服本判決應於收受送達後10日內向本院提出上訴書狀，並應
敘述具體理由；如未敘述上訴理由者，應於上訴期間屆滿後20日
內向本院補提理由書（均須按他造當事人之人數附繕本）「切勿
逕送上級法院」。
中    華    民    國    100    年    1    月    10    日
                              書記官  邱家銘
附錄本案論罪科刑所適用之法條：
中華民國刑法第185條之3
服用毒品、麻醉藥品、酒類或其他相類之物，不能安全駕駛動力
交通工具而駕駛者，處1年以下有期徒刑、拘役或科或併科15萬
元以下罰金。
附件：
臺灣高雄地方法院檢察署檢察官起訴書
                                     99年度偵字第33126號
    被      告  陳益志  男  48歲（民國○○年○月○○日生）
                        住高雄縣鳳山市○○路143號
                        國民身分證統一編號：Ｚ000000000號
上列被告因公共危險案件，業經偵查終結，認應提起公訴，茲將
犯罪事實及證據並所犯法條分敘如下：
        犯罪事實
一、陳益志前因公共危險案件，於民國98年7月20日，經臺灣高
    雄地方法院以98年度審交簡字第2818號判處有期徒刑6月確
    定，並於98年12月11日易科罰金執行完畢。詎其猶不知悔改
    ，於99年7月7日晚間11時許，在高雄縣鳳山市○○路143號
    之住處，飲用高粱酒2杯，已達不能安全駕駛動力交通工具
    之程度，竟於隔日（8日）凌晨零時許，仍騎乘車牌號碼PKI
    -392號普通重型機車出門。嗣於同日凌晨零時10分許，其沿
    高雄縣鳳山市○○○街由西往東方向行駛，行經崗山北街21
    號前時，因與楊光正所駕駛之車牌號碼2812-XS號自用小客
    車發生擦撞，經警據報到場處理，並測得其之吐氣酒精濃度
    值為每公升1.05毫克，而查悉上情。
二、案經高雄縣政府警察局鳳山分局報告偵辦。
        證據並所犯法條
一、證據清單及待證事實
┌──┬───────────┬────────────┐
│編號│證據方法              │待證事實                │
├──┼───────────┼────────────┤
│ 一 │被告陳益志於警詢及偵訊│全部之犯罪事實。        │
│    │中之供述              │                        │
├──┼───────────┼────────────┤
│ 二 │被害人楊光正於警詢時之│被害人楊光正駕駛上開車輛│
│    │供述                  │，於上揭時地與被告陳益志│
│    │                      │所騎乘之車輛發生擦撞等事│
│    │                      │實。                    │
├──┼───────────┼────────────┤
│ 三 │酒精濃度呼氣測試報告  │被告於上揭時地經測得吐氣│
│    │                      │酒精濃度值為每公升1.05毫│
│    │                      │克之事實。              │
├──┼───────────┼────────────┤
│ 四 │刑法第一百八十五條之三│被告於上揭時地因肇事而經│
│    │案件測試觀察紀錄表    │酒精濃度測試時，身上明顯│
│    │                      │有酒味之事實。          │
├──┼───────────┼────────────┤
│ 五 │道路交通事故現場圖    │本件案發之時、地，及案發│
│    │                      │後被告及被害人所騎乘及駕│
│    │                      │駛車輛之相對位置。      │
│    ├───────────┼────────────┤
│    │道路交通事故調查報告表│案發當時之天候、路面等客│
│    │(一)、(二)            │觀情狀，以及被告、被害人│
│    │                      │受傷程度、主要傷處等情形│
│    │                      │。                      │
│    ├───────────┼────────────┤
│    │照片16張              │案發後之現場實際情狀，及│
│    │                      │被告、被害人所騎乘及駕駛│
│    │                      │車輛之損壞情形。        │
├──┼───────────┼────────────┤
│ 六 │本署刑案資料查註紀錄表│被告於受有期徒刑執行完畢│
│    │                      │後，5年內故意再犯本件之 │
│    │                      │事實。                  │
└──┴───────────┴────────────┘
二、核被告陳益志所為，係犯刑法第185條之3之公共危險罪嫌。
    又被告於受有期徒刑執行完畢後，5年內故意再犯本件有期
    徒刑以上之罪，有本署刑案資料查註紀錄表可參，為累犯，
    請依刑法第47條第1項之規定，加重其刑。
三、依刑事訴訟法第251條第1項提起公訴。
    此  致
臺灣高雄地方法院
中    華    民    國    99    年    10    月    28    日
                              檢  察  官  朱華君
上正本證明與原本無異
中    華    民    國    99    年    11    月    12    日
                              書  記  官
所犯法條
中華民國刑法第185條之3
服用毒品、麻醉藥品、酒類或其他相類之物，不能安全駕駛動力
交通工具而駕駛者，處1年以下有期徒刑、拘役或科或併科15萬
元以下罰金。